臺灣高等法院民事裁定
109年度重上字第904號
上  訴  人  和範股份有限公司


法定代理人  勝田明典

上列上訴人因與被上訴人內政部移民署間請求給付承攬報酬等事
件，對於中華民國111年10月26日本院109年度重上字第904號判
決提起第三審上訴，本院裁定如下： 
    主  文
上訴人應於收受本裁定正本7日內，補正委任律師或具律師資格
之關係人為訴訟代理人之委任狀，並繳納第三審裁判費新臺幣1
萬9,602元及第二審裁判費新臺幣9萬5,352元，逾期不補正，即
駁回其上訴。
    理  由
一、按「對於第二審判決上訴，上訴人應委任律師為訴訟代理人
    。但上訴人或其法定代理人具有律師資格者，不在此限。上
    訴人之配偶、三親等內之血親、二親等內之姻親，或上訴人
    為法人、中央或地方機關時，其所屬專任人員具有律師資格
    並經法院認為適當者，亦得為第三審訴訟代理人。第一項但
    書及第二項情形，應於提起上訴或委任時釋明之。上訴人未
    依第一項、第二項規定委任訴訟代理人，或雖依第二項委任
    ，法院認為不適當者，第二審法院應定期先命補正。逾期未
    補正亦未依第四百六十六條之二為聲請者，第二審法院應以
    上訴不合法裁定駁回之。」民事訴訟法第466條之1定有明文
    。又提起第三審上訴，應依同法第77條之16第1項前段規定
    ，繳納裁判費，此為法定必須具備之程式。若當事人提起第
    三審上訴，未繳納裁判費，原第二審法院應定期間命其補正
    ，如不於期間內補正，應以裁定駁回之，亦為同法第481條
    準用第442條第2項所明定。
二、經查：
　㈠本院上訴人對於本院109年度重上字第904號判決（下稱本院
    判決）提起上訴，未據上訴人依法提出委任律師或具律師資
    格之關係人為訴訟代理人之委任狀，揆諸前揭規定，應予補
    正。
　㈡按訴訟標的之價額，由法院核定。核定訴訟標的之價額，以
    起訴時之交易價額為準；無交易價額者，以原告就訴訟標的
    所有之利益為準；以一訴主張數項標的者，其價額合併計算
    之，民事訴訟法第77條之1第1、2項、第77條之2第1項前段
    定有明文。次按以一訴附帶請求其孳息、損害賠償、違約金
    或費用者，不併算其價額，同法第77條之2第2項固定有明文
    。然上訴聲明之範圍，若僅就利息或其他孳息、損害賠償、
    違約金或費用部分提起上訴者，仍應依其價額，以定上訴利
    益之價額。本件上訴人就原審判決敗訴部分提起第二審上訴
    ，並減縮應受判決事項之聲明，上訴聲明請求：⒈原判決關
    於駁回上訴人後開第⒉、⒊項之訴部分，及該部分假執行之聲
    請，暨訴訟費用之裁判均廢棄。⒉原審判決主文第1項命被上
    訴人應給付上訴人新臺幣（下同）2,321萬8,463元本息部分
    ，被上訴人應再給付上訴人其中2,073萬0,770元自民國107
    年8月11日起，及其中248萬7,693元自108年6月19日起，均
    至108年11月4日止，按週年利率5％之利息。⒊被上訴人應再
    給付上訴人717萬0,723元及自109年9月26日民事聲明上訴狀
    附表1所示利息起算日起至清償日，按週年利率5％計算之利
    息。是上訴人第二審上訴利益為849萬8,855元【計算式：（
    20,730,770×5％÷365×451）＋（2,487,693×5％÷365×139）＋7,1
    70,723＝8,498,855，小數點以下四捨五入，下同】，應徵第
    二審裁判費12萬7,725元，扣除上訴人已繳納10萬8,123元（
    見本院卷㈠第36頁），尚應補繳1萬9,602元。
　㈢又上訴人不服本院判決，提起第三審上訴，聲明：⒈本院判決
    關於駁回上訴人其餘上訴及該訴訟費用部分廢棄。⒉上開廢
    棄部分，被上訴人應再給付⑴原審判決主文第1項命被上訴人
    應給付上訴人2,321萬8,463元本息部分，其中2,073萬0,770
    元自107年8月11日起，及其中248萬7,693元自108年6月19日
    起，均至108年11月4日止，按週年利率5％計算之利息。⑵408
    萬3,223元及自111年11月28日民事聲明上訴狀附表1第2項所
    示利息起算始日起至清償日止，按週年利率5％計算之利息。
    ⑶本院判決主文第二項命被上訴人應給付上訴人308萬7,500
    元本息部分，其中245萬元自107年5月30日起，其中63萬7,5
    00元自107年1月1日起，均至判決確定日止，按週年利率5％
    之利息。上開上訴聲明第⒉項⑴、⑵部分之上訴利益分別為132
    萬8,123元【計算式：（20,730,770×5％÷365×451）＋（2,487
    ,693×5％÷365×139）＝1,328,123】、408萬3,223元。復依各
    級法院辦案期限實施要點規定，第三審通常程序審判案件之
    辦案期限為1年，其行言詞辯論者為1年4個月，加計本院裁
    判送達、當事人上訴、第三審分案等期間，本件訴訟自本院
    判決111年10月26日宣判起至少尚須約經18個月即113年2月2
    6日始告確定，故上開上訴聲明第⒉項⑶部分之上訴利益為90
    萬0,351元【計算式：（2,450,000×5％÷365×2098）＋（637,5
    00×5％÷365×2247）＝900,351】。是以，上訴人第三審上訴利
    益為631萬1,697元，應徵第三審裁判費9萬5,352元，亦未據
    上訴人繳納。
　㈣綜上所述，茲限上訴人於收受本裁定正本7日內補正委任律師
    或具律師資格之關係人為訴訟代理人之委任狀，並補繳第二
    、三審裁判費1萬9,602元、9萬5,352元，上訴人如逾期不補
    正，即駁回其上訴。
三、爰裁定如主文。　　
中　　華　　民　　國　　111 　年　　12　　月　　8 　　日
                  民事第二十二庭
                      審判長法  官  張靜女
                            法  官  范明達
                            法  官  葉珊谷
正本係照原本作成。
不得抗告。
中　　華　　民　　國　　111 　年　　12　　月　　8 　　日
 　　　　　　　　　　　　 
　　　　　　　　　　　　　  書記官  陳玉敏